臺灣高雄地方法院刑事附帶民事訴訟判決
原　　　告　臧翁艷紅
被　　　告　劉維維
上列被告因妨害家庭案件（本院100 年度易字第223 號），經原
告提起附帶民事訴訟，請求損害賠償，本院判決如下：
    主  文
被告應給付原告新台幣壹拾貳萬元及自民國壹佰年伍月伍日起至
清償日止按週年利率百分之五計算之利息。
前項判決得假執行。但被告如於假執行程序實施前，以新臺幣壹
拾貳萬元為原告預供擔保後，得免假執行。
原告其餘之訴駁回。
    事實及理由
一、原告主張：被告劉維維明知臧海霞係有配偶之人，乃2 人竟
    於民國99年6 月22日在高雄市御宿汽車旅館相姦1 次，於99
    年7 月19日在高雄市內門區金竹里安定25之2 號相姦1 次，
    另於96年6 月初至7 月底止，在高雄市御宿汽車旅館、米堤
    旅館、凱莉都旅館或高雄市內門區金竹里安定25之2 號，相
    姦7 次。造成原告心理上極大之傷害，爰依民法第184 條第
    1 項、第195 條第1 項前段規定，求為判決如訴之聲明，及
    援用刑事訴訟程序之證據。並聲明：被告應給付原告新台幣
    （下同）40萬元，及自起訴狀繕本送達之翌日起至清償日止
    ，按年息百分之5 計算之利息。
二、被告則以：伊有跟臧海霞要求分手，是他不願意，臧海霞告
    訴伊他與他太太協議離婚，伊5 年來沒有工作，伊沒有錢，
    伊願意向臧翁艷紅表示歉意等語置辯。並答辯聲明：原告之
    訴駁回。
三、關於被告於99年6 月22日、99年6 月22日後約1 週某日、99
    年7 月16日下午2 時許、99年7 月19日中午12時許，與臧海
    霞相姦4 次部分：
  (一)原告主張被告明知原告與臧海霞為夫妻關係，仍於：1.於99
    年6 月22日某時，在高雄市某處御宿汽車旅館，與臧海霞相
    姦1 次。2.於99年6 月22日後約1 週某日，在高雄市某處汽
    車旅館，與臧海霞相姦1 次。3.於99年7 月16日下午2 時許
    ，在高雄市某處御宿汽車旅館，與臧海霞相姦1 次。4.於99
    年7 月19日中午12時許，在臧海霞位於高雄市內門區金竹里
    99年12月25日改制前為高雄縣內門鄉金竹村）安定25之2 號
    農舍，與臧海霞相姦1 次之侵權事實，業據其於刑事訴訟程
    序提出被告所寫親暱內容紙條及被告之裸體照片8 張為證，
    復經證人臧海霞證明屬實，本院並依刑法第239 條相姦罪名
    ，判處被告應執行有期徒刑8 月，此有本院100 年度易字第
    223 號刑事判決可參（詳如附件）。是以，原告主張被告有
    破壞家庭造成原告精神受害之侵權行為，堪信為真實。
  (二)從而，原告依民法第184 條第1 項及第195 條第1 項規定，
    請求被告賠償精神慰藉金，為法之所許。本院審酌原告學歷
    為高職畢業，無業，名下有郵局存款、不動產、汽車等財產
    ；被告為大學畢業，無業，名下無財產，業據原告、被告於
    本院供述在卷，並有稅務電子閘門財產所得調件明細表2 份
    、被告提出之高雄市左營區公所低收入戶證明書、財政部高
    雄市國稅局99年度綜合所得稅各類所得資料清單、財產歸屬
    資料清單各1 紙在卷為憑，及被告先破壞原告家庭，再上網
    散布消息，雙重打擊原告，暨原告之訴有一部不合法（詳後
    述），認原告請求慰藉金額以12萬元為當。因此，原告訴請
    被告賠付12萬元，及自起訴狀繕本送達之翌日（即100 年5
    月5 日，見本院卷第6 頁送達正書）起至清償日止，按法定
    週年利率百分之5 計算之利息，應予照准。
  (三)又本判決主文第1 項就原告勝訴部分，所命被告給付之金額
    未逾50萬元，應依民事訴訟法第389 條第1 項第5 款之規定
    ，依職權宣告假執行。
四、關於原告主張被告於99年6 月初至7 月底止（不含前揭刑事
    判決有罪部分），在高雄市御宿汽車旅館、米堤旅館、凱莉
    都汽車旅館或高雄市內門區鄉金竹里安定25之2 號農舍，與
    臧海霞相姦5 次部分：
  (一)刑事訴訟諭知無罪、免訴或不受理之判決者，應以判決駁回
    原告之訴，刑事訴訟法第503 條第1 項前段定有明文。
  (二)被告被訴於99年6 月初至7 月底止（不含前揭刑事判決有罪
    部分），在高雄市御宿汽車旅館、米堤旅館、凱莉都汽車旅
    館或高雄市內門區鄉金竹里安定25之2 號農舍，與臧海霞相
    姦5 次部分，業經本院（100 年度易字第223 號）以不能證
    明被告此部分之犯罪，判決被告無罪，依前揭說明，原告關
    此部分之請求，應予駁回。
五、據上論結，本件原告之訴為一部不合法，一部有理由，依刑
    事訴訟法第503 條第1 項前段、第502 條第1 項、第2 項、
    第491 條第10款，民事訴訟法第389 條第1 項第5 款、第39
    2 條第2 項，判決如主文。
中    華    民    國   100    年    8     月    18    日
                  刑事第六庭    法  官  曾鈴
以上正本證明與原本無異。
如不服本判決應於收受本判決後10日內向本院提出上訴書狀，並
應敘述具體理由，如未敘述上訴理由者，應於上訴期間屆滿後20
日內補提理由書狀於本院（均須按他造當事人之人數附繕本）「
切勿逕送上級法院」。
中    華    民    國   100    年    8     月    22    日
                                書記官  李月君